# 请教陈版固定资产无使用价值的处置方案

提问人：大橙小檬 时间：2021-01-15 09:29:00
一个固定资产原值 1000 万，残值率为10%，对应残值 100 万，对应递延收益 600 万， 2020 年末还有账面价值 400 万，递延收益还有 240 万，由于技术更新，公司与此相关的产品不再生产，该资产已停止使用，且以后也不会再使用，唯一的价值就是可能会有其他单位来低价采购，采购额低于残值，可能为 60 万或其他不确定金额，但不确定什么时点会有买方出现。在年底时，如何处理？
方案一：先减值，基于以后能不能卖，卖出多少价值多少，具有较大不确定性，假设可回收金额为 0 ，则根据减值时考虑递延收益账面价值需减值 160 万（400-240）。后根据剩于使用年限固定资产继续折旧，递延收益继续结转到其他收益，金额一致。利润不影响，就是每期会影响经常性利润减少。
方案二：先同方案一先减值部分，减值后，根据剩于使用年限折旧，但这个情况是实际已没有使用时间，也就是使用寿命没了，如果根据《企业会计讲解 2010 》第 250 页“递延收益分配的终点是‘资产使用寿命结束或 资产被处置时（孰早）’”的描述。我们在 2020 年末认定使用寿命结束，那是不是可以把递延收益的账面价值全部结转到其他收益，固定资产剩于那部分全部折旧或是减值。账上反映都是账面余额-累计折旧及减值后价值为0.如以后真有卖出，再进行处置，同时结转固定资产余额及折旧减值。这个事项会也会充分披露。
方案二是否具有可行性。因为这个设备是无法使用也不打算使用，一直提折旧是不是也不符合根据剩于使用寿命提折旧这个说法。

回答人：chenyiwei
可参考：《瑞华研究 2010 ～ 2019 汇编》之“问题1-3-1（由与资产相关的政府补助所形成的递延收益余额在资产减值测试中的考虑）”。
如果确定该资产后续无使用价值和转让价值，则对其计提减值准备 160 万元，同时将递延收益 240 万元转入累计折旧，即账面价值为：原值 1000 万元，累计折旧 840 万元（=600+240），减值准备 160 万元，账面价值变为零，递延收益也变为零，后续不再计提折旧，等待日后最终处置时终止确认上述各科目余额并确认处置损益。

提问人：lvzhen516 时间：2021-02-08 12:33:06
求教，这项固定资产为什么会有递延收益呢，是政府补助取得的吗？

回答人：chenyiwei
是。